【裁判字號】    89,訴,816
【裁判日期】    890830
【裁判案由】    毒品危害防制條例
【裁判全文】
臺灣高雄地方法院刑事判決                          八十九年度訴字第八一六號
    公  訴  人  臺灣高雄地方法院檢察署檢察官
    被      告  乙○○
    指定辯護人  甲○
右列被告因違反毒品危害防制條例案件，經檢察官提起公訴（八十八年度偵字第一九
六五０號），甲○判決如左：
    主  文
乙○○共同連續販賣第一級毒品，處有期徒刑拾年，禠奪公權伍年。扣案之海洛因拾
包（淨重拾伍點陸貳公克）沒收銷燬之。
    事  實
一、乙○○與姓名年籍不詳綽號「魷魚」之成年人，共同基於意圖營利之概括犯意聯
    絡，自民國八十八年七月下旬起至同年八月一日止，由「魷魚」以000000
    0000號行動電話與欲購買毒品之不特定人聯繫購買毒品之數量（每包新台幣
    一千元至二千元不等）、地點後，再撥打乙○○所有之0000000000號
    行動電話聯絡乙○○，並將第一級毒品海洛因交與乙○○，乙○○則依「魷魚」
    之指示，連續在高雄市三民區○○○路尖美百貨、大昌加油站附近，及高雄市○
    ○路某保齡球館等處，將第一級毒品海洛因販賣與丙○○（另案由檢察官偵辦）
    四次、姓名年籍不詳之購毒者多次，總計七、八次，乙○○偶亦向購買毒品之人
    收取購毒款，再轉交與「魷魚」，而「魷魚」則提供生活費予乙○○供做酬勞；
    嗣於八十八年八月三日夜間，丙○○先與「魷魚」聯絡，向「魷魚」調借海洛因
    施用，「魷魚」則指示乙○○前往前開大昌加油站與丙○○碰面，而為警於同日
    二十一時三十分許，在大昌加油站廁所查獲乙○○、丙○○二人，並自乙○○身
    上扣得海洛因一包（重約九．八公克），再由乙○○帶同員警至查獲地點附近之
    高雄市三民區○○○路四七八號十五樓之三「魷魚」住處（乙○○亦借住在該處
    ），扣得海洛因十二包（重約九．四公克）（合計共十三包，淨重十五．六二公
    克）。
二、案經高雄市政府警察局新興分局移送臺灣高雄地方法院檢察署檢察官偵查起訴。
    理  由
一、訊據被告乙○○矢口否認有販賣第一級毒品海洛因犯行，辯稱：伊沒有說魷魚這
    個人，大豐路是一個叫「面巾」的住那裡，警察沒有打伊，但警訊說幫「魷魚」
    賣七、八次海洛因，是因伊神智不清云云。惟查：
  (一)、右揭事實，業據被告於警訊時自自不諱，雖其後其於偵訊、甲○八十九年八月
      十六日前審訊中均否認之，惟由其於八十九年八月十六日甲○審訊中供承：「
      伊曾經有賣過，是面巾仔叫伊送海洛因給別人，在被抓前一禮拜，地點在大順
      路保齡球館，伊知道是海洛因，是叫面巾仔或魷魚的伊不知道」等語觀，顯見
      被告確曾為「魷魚」之人販賣海洛因與他人。
  (二)、同時為警查獲之丙○○亦於警訊時供稱：「伊總共向「魷魚」買四次海洛因，
      每次伊向「魷魚」聯絡購毒事，然後乙○○就會拿海洛因給伊，都在大昌二路
      二九九號加油站，被抓當天，伊是要向「魷魚」先借一些海洛因吸食」等語，
      核與被告於警訊之供述相符，且丙○○於八十九年五月二十六日甲○審訊時亦
      證稱：「乙○○在警訊說是「魷魚」叫他把海洛因交給伊是事實，是「魷魚」
      叫伊去大昌加油站拿毒品，之前伊有向「魷魚」買過毒品，被抓當天伊向「魷
      魚」說沒有錢，「魷魚」說要送給伊吸食」等語，雖丙○○就被查獲前是否曾
      見過被告、購買之次數、金額，與警訊所供不同，惟由其翻異前供之該證詞，
      亦足認被告確有為「魷魚」將海洛因交與購毒之人。
  (三)、本件於查獲被告與丙○○後，員警由被告與丙○○所持有之行動電話手機中所
      撥出之號碼記錄，查出被告與丙○○所撥出之號碼有一組為相同，而該組號碼
      則為丙○○所稱之「魷魚」之人行動電話號碼，後被告並應員警要求與「魷魚
      」聯絡，要以俗稱「釣魚」方式逮捕「魷魚」，惟其後並未緝獲「魷魚」，此
      業經員警吳誨智於甲○審理時證述明確，且被告就曾應員警要求交出「藥頭」
      （即提供毒品販賣之人），而有聯絡其所稱「面巾」之人之事實並不否認，顯
      見被告所稱「面巾」、丙○○所稱「魷魚」實為同一人。
  (四)、在被告身上所查獲之白粉一包、在前開大豐二路被告稱「面巾」住處扣得之白
      粉十二包，經送鑑驗為海洛因，此有卷附法務部調查局鑑定通知書可憑，足認
      被告與「魷魚」所販售者為第一級毒品海洛因無疑。
  (五)、至於被告另辯稱警訊當時神智不清云云，惟並無任何事證可佐，且經製作其筆
      錄之員警陳信宏到庭證稱：「當天乙○○的精神狀況很好」等語在卷，顯見被
      告前開辯解為圖卸刑責之詞，不足採信。
  是綜上所述，被告與丙○○之警訊供述相符，雖其後其二人翻異前供，惟就被告為
  「魷魚」販賣海洛因、丙○○向「魷魚」購買海洛因、查獲當日係被告受「魷魚」
  指示將海洛因送至前開大昌加油站欲交與丙○○之事實則無異，足認被告確為「魷
  魚」販賣海洛因與不特定之人；是本件事證已明，被告犯行洵堪認定。
二、核被告所為，係犯毒品危害防制條例第四條第一項之販賣第一級毒品罪。被告與
    「魷魚」之成年人間，有犯意聯絡及行為分擔，係共同正犯。被告非法持有第一
    級毒品行為，進而販賣，其持有之低度行為應被販賣之高度行為所吸收，不另論
    罪。又被告先後多次販賣行為，時間緊接，犯罪構成要件相同，顯係基於概括犯
    意而為，為連續犯，依刑法第五十六條之規定以一罪論（本刑為死刑、無期徒刑
    不得加重）。又被告販賣海洛因予他人施用，固戕害他人之身心，惟念其對重典
    之認識不夠深切，且販毒時間不長、數量不多、亦非主謀，與販賣毒品之數量達
    數公斤以上之危害情形不同，誠屬法重情輕，倘對其販賣海洛因之犯行科以法定
    最輕刑之無期徒刑，猶嫌過重，衡情尚有可憫恕之處，爰依刑法第五十九條規定
    減輕其刑罰。爰審酌被告販賣海洛因，危害社會治安，惡性不輕，且犯後猶飾詞
    卸責，惟念其販賣期間不長，所得亦不多等一切情狀，量處如主文所示之刑，又
    依被告販賣毒品之犯罪性質，認有褫奪公權之必要，併予宣告褫奪公權五年，以
    資懲儆。扣案之白粉十三包經檢驗係第一級毒品海洛因（淨重十五．六二公克）
    ，已如前述，屬毒品危害防制條例所定之毒品，爰依毒品危害防制條例第十八條
    第一項之規定，宣告沒收並銷燬之，因鑑驗耗失之海洛因，自無庸沒收銷燬，併
    此敘明。又被告販賣海洛因所得不詳，自無從依同條例第十九條前段宣告沒收，
    或全部或一部不能沒收時，以其財產抵償之，另扣案之0000000000號
    行動電話手機一支，雖為被告所有，惟行動電手機為日常生活常見之聯絡工具，
    非可認係供被告販賣海洛因之用，自不予宣告沒收，亦附此敘明。
據上論斷，應依刑事訴訟法第二百九十九條第一項前段，毒品危害防制條例第四條第
一項、第十八條第一項前段，刑法第十一條前段、第二十八條、五十六條、第五十九
條、六十五條第二項、第三十七條第二項，判決如主文。
中      華      民      國    八十九    年      八      月     三十     日
                                      臺灣高雄地方法院刑事第一庭
                                      法  官  曾  逸  誠
右正本證明與原本無異。
如不服本判決，應於判決送達後十日內，向甲○提出上訴狀。
                                         書記官    許玉城
中    華    民    國      八十九      年      八      月      三十      日
附錄本案論罪科刑法條：
毒品危害防制條例第四條第二項
製造、運輸、販賣第一級毒品者，處死刑或無期徒刑；處無期徒刑者，得併科新臺幣
一千萬元以下罰金。


司法院資訊處製作；財團法人民間司法改革基金會備份。
